最高法院刑事判決　　　　　　　　　　　　　　　　八十八年度台非字第二三四號
　　上訴人　最高法院檢察署檢察總長
　　被　告　甲○○
右上訴人因被告竊盜案件，對於台灣台北地方法院中華民國八十七年九月二十九日第
一審確定判決（八十七年度易字第二六三八號，起訴案號：台灣台北地方法院檢察署
八十七年度偵字第六二九六、一一五八一號）認為違法，提起非常上訴，本院判決如
左：
    主  文
原判決撤銷。
本件免訴。
    理  由
非常上訴意旨稱：「按同一案件曾經判決確定者，應為免訴之判決。刑事訴訟法第三
百零二條第一款定有明文。此項原則，於實質上一罪或裁判上一罪，均有其適用。連
續犯係裁判上一罪，其犯罪事實之一部經判決確定者，效力及於全部。故檢察官於連
續犯罪事實之一部判決確定後，復將其他部分重行起訴者，即應諭知免訴之判決。本
件被告於民國八十七年四月八日下午二時二十分許，在高雄市犯竊盜罪，已經台灣高
雄地方法院於八十七年八月十日以八十七年度易字第二八二○號判決判處有期徒刑五
月，並已於同年九月四日確定。有該案全卷可稽。又依原審卷附八十七年七月十四日
被告全國前案紀錄表記載，被告因竊盜案經高雄地檢署起訴，正繫屬高雄地院，案號
為八十七年易字第二八二○號。另依台灣高等法院檢察署八十七年七月十六日刑案紀
錄簡覆表，亦有被告於八十七年四月十五日因竊盜案，經高雄地檢署八十七年偵字第
八三二二號偵查起訴。則被告於八十七年三月五日及六月七日復犯本件竊盜罪，並經
原審認定係連續犯，其前開經高雄地檢署起訴，正繫屬高雄地院之竊盜案與本件之罪
有無連續關係，即有查明之必要。乃竟未經查明，仍於該案判決確定後，另為科刑之
判決，顯屬違法。案經確定，且不利於被告，爰依刑事訴訟法第四百四十一條、第四
百四十三條提起非常上訴，以資救濟。」等語。
本院按案件曾經判決確定者，應諭知免訴之判決，刑事訴訟法第三百零二條第一款定
有明文。又案件曾經判決確定者，應為免訴之判決，此項原則關於實質上一罪或裁判
上一罪，均有其適用。連續犯係裁判上之一罪，其一部分犯罪事實曾經判決確定者，
其效力當然及於全部，故檢察官復將其他部分重行起訴，亦應諭知免訴之判決。本件
被告甲○○於八十七年四月八日下午二時二十分許，在高雄市○○○路三二八號前停
放之ＸＸ－二一九號遊覽車內，竊取潘玉梅所有之現金新台幣（下同）三千七百元，
所犯竊盜罪，業經台灣高雄地方法院於同年八月十日以八十七年度易字第二八二○號
，判處有期徒刑伍月，同年九月四日確定在案。茲檢察官復就被告於同年三月五日五
時許，在台北市○○街二三五號二樓千佳餐廳，竊取施金珠放置櫃台之皮包一只，內
有呼叫器一個、印章三枚、現金三萬五千元、支票、身分證各一張，及同年六月七日
五時三十分許，在台北市○○街○段五十四號二樓亞洲舞廳，竊取林素貞之皮包一只
，內有現金二千五百元、呼叫器一個、化妝品一盒、機車行車執照一張之犯行，提起
公訴。經核被告後案之行為，與前案之行為，時間緊接，係基於概括之犯意所為之連
續犯，亦即後案係前案連續行為之一部，屬裁判上一罪。乃原審法院於同年九月二十
九日就後案之八十七年度易字第二六三八號判決時，前案之台灣高雄地方法院八十七
年度易字第二八二○號已判決確定，竟未諭知免訴之判決，仍為實體判決，揆之前開
說明，原判決顯屬於法有違。案經確定，且於被告不利，非常上訴意旨執以指摘，洵
屬正當，應由本院將原判決撤銷，另為免訴之判決，以資糾正。
據上論結，應依刑事訴訟法第四百四十七條第一項第一款但書、第三百零二條第一款
，判決如主文。
中      華      民      國    八十八    年      八      月     二十     日
                              最高法院刑事第三庭
                                  審判長法官  陳  錫  奎
                                        法官  洪  清  江
                                        法官  吳  昆  仁
                                        法官  李  伯  道
                                        法官  高  金  枝
      右正本證明與原本無異
                                              書  記  官
中      華      民      國    八十八    年      八      月    二十六    日
